【裁判字號】    97,訴,1704
【裁判日期】    970522
【裁判案由】    毒品危害防制條例
【裁判全文】
臺灣板橋地方法院刑事判決              97年度訴字第1704號
公  訴  人  臺灣板橋地方法院檢察署檢察官
被      告  甲○○
上列被告因違反毒品危害防制條例案件，經檢察官提起公訴（97
年度毒偵字第1990號），本院受理後被告為有罪之陳述，經合議
庭裁定由受命法官獨任進行簡式審判程序，判決如下：
    主  文
甲○○施用第一級毒品，處有期徒刑柒月，扣案之內有無法析離
之微量第一級毒品海洛因殘渣之塑膠袋貳個沒收銷燬，注射針筒
壹支、分裝杓壹支均沒收；又施用第二級毒品，處有期徒刑肆月
，扣案之吸食器壹組沒收。應執行有期徒刑拾月，扣案之內有無
法析離之微量第一級毒品海洛因殘渣之塑膠袋貳個沒收銷燬，注
射針筒壹支、分裝杓壹支、吸食器壹組均沒收。
    事  實
一、甲○○前於民國87年間因施用毒品案件，經本院以87年度毒
    聲字第341 號裁定送觀察、勒戒後，認有繼續施用毒品之傾
    向，再經本院以87年度毒聲字第692 號裁定令入戒治處所施
    以強制戒治一年，於87年7 月28日開始戒治，88年1 月5 日
    停止戒治所餘期間付保護管束，又因於保護管束期間內違反
    保護管束應遵守事項情節重大而撤銷停止戒治，復入戒治處
    所施以強制戒治，迄89年5 月16日期滿，經臺灣板橋地方法
    院檢察署檢察官於89年6 月12日以89年度戒毒偵字第398 號
    為不起訴處分確定；又於96年間因施用毒品案件，經本院以
    96年度毒聲字第86號裁定送觀察、勒戒後，認有繼續施用毒
    品之傾向，再經本院以96年度毒聲字第563 號裁定令入戒治
    處所施以強制戒治，嗣執行強制戒治六個月以上，認無繼續
    強制戒治之必要，於97年1 月14日釋放出所，並經臺灣板橋
    地方法院檢察署檢察官於97年3 月1 日以97年度戒毒偵字第
    81號為不起訴處分確定。猶不知悔改，復分別基於施用第一
    級毒品海洛因、第二級毒品甲基安非他命之犯意，於97年2
    月13日上午11時許，在其位於臺北縣中和市○○街112 巷2
    弄11號之居處，以注射針筒注入體內之方式施用第一級毒品
    海洛因一次；復於上揭時、地，另將甲基安非他命置入吸食
    器燒烤產生煙霧吸食之方式施用第二級毒品甲基安非他命一
    次。嗣於97年2 月13日晚上7 時30分許，在上址居處為警查
    獲，並扣得其所有之內有無法析離之微量第一級毒品海洛因
    殘渣之塑膠袋二個及其所有供己施用毒品海洛因所用之注射
    針筒一支、分裝杓一支及施用毒品甲基安非他命所用之吸食
    器一組，且經警採尿驗悉。
二、案經臺北縣政府警察局三重分局報請臺灣板橋地方法院檢察
    署檢察官偵查起訴，經本院合議庭裁定以簡式審判程序審理
    。
    理  由
一、訊據被告甲○○於本院審理時對其於上揭時、地，分別施用
    第一級毒品海洛因、第二級毒品甲基安非他命各一次之犯行
    ，業已坦承不諱，又被告經警詢問後所採集之尿液經送檢驗
    結果，呈施用第一級毒品海洛因、第二級毒品甲基安非他命
    之陽性反應，有臺灣檢驗科技股份有限公司於97年2 月29日
    出具之濫用藥物尿液檢驗報告一件附卷可稽，復有被告所有
    內有無法析離之微量第一級毒品海洛因殘渣之塑膠袋二個及
    其所有供己施用毒品海洛因所用之注射針筒一支、分裝杓一
    支及施用毒品甲基安非他命所用之吸食器一組扣案可證。再
    者，被告前於87年間因施用毒品案件，經本院以87年度毒聲
    字第341 號裁定送觀察、勒戒後，認有繼續施用毒品之傾向
    ，再經本院以87年度毒聲字第692 號裁定令入戒治處所施以
    強制戒治一年，於87年7 月28日開始戒治，88年1 月5 日停
    止戒治所餘期間付保護管束，又因於保護管束期間內違反保
    護管束應遵守事項情節重大而撤銷停止戒治，復入戒治處所
    施以強制戒治，迄89年5 月16日期滿，經臺灣板橋地方法院
    檢察署檢察官於89年6 月12日以89年度戒毒偵字第398 號為
    不起訴處分確定；又於96年間因施用毒品案件，經本院以96
    年度毒聲字第86號裁定送觀察、勒戒後，認有繼續施用毒品
    之傾向，再經本院以96年度毒聲字第563 號裁定令入戒治處
    所施以強制戒治，嗣執行強制戒治六個月以上，認無繼續強
    制戒治之必要，於97年1 月14日釋放出所，並經臺灣板橋地
    方法院檢察署檢察官於97年3 月1 日以97年度戒毒偵字第81
    號為不起訴處分確定，有臺灣高等法院被告前案紀錄表附卷
    可按，是被告乃經觀察、勒戒及強制戒治執行完畢釋放後，
    五年內再犯施用毒品之犯行，至為灼然。綜上，足認被告自
    白與事實相符，罪證明確，犯行洵堪認定。
二、查海洛因及甲基安非他命分別係毒品危害防制條例第2 條第
    2 項第1 款、第2 款所列之第一級、第二級毒品。核被告所
    為，係犯毒品危害防制條例第10條第1 項之施用第一級毒品
    罪及同條例第10條第2 項之施用第二級毒品罪。被告於施用
    毒品海洛因、甲基安非他命而持有各該毒品之低度行為，應
    分別為施用之高度行為所吸收，均不另論罪。其所犯上開施
    用第一級毒品、第二級毒品兩罪間，犯意各別，行為互殊，
    應予分論併罰。爰審酌被告年值青壯，不思尋求正當之身心
    發展，前曾有毒品前科，仍不知警惕，竟又施用足以導致精
    神障礙、性格異常，甚至造成生命危險之毒品，戕害一己之
    身心健康，對社會治安可能之危害程度非微，惟其於犯罪後
    尚能坦承犯行等一切情狀，分別量處如主文所示之刑，並依
    刑法第51條第5 款規定定其應執行之刑，以示懲儆。
三、扣案之內有無法析離之微量第一級毒品海洛因殘渣之塑膠袋
    二個，應概認屬查獲之毒品，不問屬於犯人與否，爰依毒品
    危害防制條例第18條第1 項前段規定，併予宣告沒收銷燬。
    又扣案之注射針筒一支、分裝杓一支及吸食器一組，分係被
    告所有供本件施用毒品海洛因、甲基安非他命所用之物，業
    據其於審理時供認在卷，爰依刑法第38條第1 項第2 款規定
    ，併予宣告沒收。
據上論斷，應依刑事訴訟法第273 條之1 第1 項、第299 條第1
項前段，毒品危害防制條例第10條第1 項、第2 項、第18條第1
項前段，刑法第11條前段、第51條第5 款、第38條第1 項第2 款
，判決如主文。
本案經檢察官劉仕國到庭執行職務
中    華    民    國    97    年    5     月    22    日
                  刑事第一庭    法  官  張江澤
以上正本證明與原本無異。
如不服本判決，應於判決送達後10日內，向本院提出上訴狀。
                                書記官  林怡秀
中    華    民    國    97    年    5     月    22    日
附錄本案論罪科刑法條全文：
毒品危害防制條例第10條
施用第一級毒品者，處六月以上五年以下有期徒刑。
施用第二級毒品者，處三年以下有期徒刑。


司法院資訊處製作；財團法人民間司法改革基金會備份。
